臺灣新北地方法院民事判決
110年度訴字第2423號
原      告  王世璋  

訴訟代理人  黃照峯律師                      
被      告  陳有水  
上列當事人間請求損害賠償事件，經本院於民國111年4月1日言
詞辯論終結，判決如下：
    主  文
原告之訴駁回。
訴訟費用由原告負擔。
    事實及理由
一、原告主張：
　　兩造為臺北市老松獅子會之會友，被告於民國107年初向原
    告邀原告投資，表示其有比特幣之賺錢管道，且比特幣長期
    看好，其已有投資獲利，投資管道保證安全無虞，原告乃於
     分別於107年1月17日、5月7日匯款新臺幣(下同)17萬元、1
    00萬元(合計117萬元)，至被告之台北富邦銀行木柵分行(帳
     號：000000000000號)帳戶(下稱台北富邦銀行帳戶)内。嗣
    因比特幣行情高漲而向被告詢問投資狀況，被告竟無法提出
    原告已經投資之帳號，或投資比特幣之資料，或究竟投資獲
    利多少等帳冊，原告始知被告並無比特幣或投資比特幣之管
    道，而向被告提出告訴，由被告於臺北地方檢察署(下稱臺
    北地檢署)偵查時稱，其係與原告約定幫原告購買虛擬貨幣
    ，幫他開帳戶後統計給他看，其有向原告表示係先用原告匯
    款的錢購買虛擬貨幣後再去設立帳戶，因該平台必須先購買
    虛擬貨幣後才能註冊，原告所使用之手機有收到購買虛擬貨
    幣的訊息，因其幫原告註冊時是留原告的手機號碼。而原告
    所匯的款項17萬元是用來先申請第1個帳號，100萬元則係用
    來申請其他帳號，共有9個帳號，其只是用原告的錢幫伊買
    虛擬 貨幣後註冊帳號，之後操作係原告自己處理，盈虧自
    負等語。足見兩造間成立委任契約，原告為委託人，被告為
    受任人，原告委託被告購買虛擬貨幣，然原告迄今未收到任
    何虛擬貨幣之憑證，或是被告所稱之9個帳號等資料，被告
    顯然未依約履行債務，且並未購買任何虛擬貨幣，爰依民法
    第544條規定，請求被告賠償即返還原告117萬元語。並聲明
    ：被告應給付原告117萬元，及自起訴狀繕本送達被告翌日
    起至清償日止，按週年利率百分5計算之利息。
二、被告則以：
　　原告因想要申請參與投資平台而分別於107年1月17日、5月7
    日各匯款17萬元、100萬元予被告，因該投資平台以17萬元
    為1單位，以購買虛擬貨幣存入後即可申請註冊一個帳號，
    其於107年1月17日收到原告所匯之17萬元後，即幫原告購買
    虛擬貨幣並申請帳號，該投資平台亦傳送訊息至原告之手機
    ，原告始會在4個月後又匯款100萬元予被告，且原告所匯之
    款項均用以購買虛擬貨幣並申請投資平台帳戶，此由原告傳
    送予被告之通訊軟體LINE之訊息中顯示原告有該投資平台8
    個帳號之密碼可以證明。而被告僅為幫忙原告申請投資平台
    之帳號，且已完成申請，並未受託操作，原告主張被告係受
    託操作乙事，應由原告負舉證之責，此部分原告並未舉證，
    是伊請求被告賠償所匯款項117萬元，並無理由等語。並聲
    明：駁回原告之訴。
三、本院之判斷：
(一)原告主張其分別於107年1月17日、5月7日匯款17萬元、100
    萬元(合計117萬元)，至被告之台北富邦銀行帳戶内等情，
    業據其提出華南商業銀行匯款回條聯、國泰世華銀行匯出匯
    款憑證等件影本(見本院卷第17頁)，且為被告所不爭執(見
    本院卷第65頁)。而原告於108年8月3日曾傳送內有8個帳號
    及密碼「shihchang1 TAC：970839/ashi01 TAC：616528/as
    hi02 TAC：718862/ashi03 TAC：775604/ashi04 TAC：5941
    65/ashi05 TAC：602529/ashi06 TAC：929250/ashi07 TAC
    ：862491」之訊息截圖2張予被告等情，有被告提出之訊息
    截圖(見本院卷第53頁、第67頁至第69頁)在卷可參，原告對
    此亦不爭執(見本院卷第65頁)，是此部分事實，堪予認定。
(二)按稱委任者，謂當事人約定，一方委託他方處理事務，他方
    允為處理之契約。受任人處理委任事務，應依委任人之指示
    ，並與處理自己事務為同一之注意，其受有報酬者，應以善
    良管理人之注意為之。受任人因處理委任事務有過失，或因
    逾越權限之行為所生之損害，對於委任人應負賠償之責，民
    法第528條、第535條、第544條定有明文。又按民事訴訟如
    係由原告主張權利者，應先由原告負舉證之責，若原告先不
    能舉證，以證實自己主張之事實為真實，則被告就其抗辯事
    實即令不能舉證，或其所舉證據尚有疵累，應駁回原告之請
    求。本件原告以其匯予被告之117萬元，係委託被告購買虛
    擬貨幣，惟迄今未收到任何虛擬貨幣之憑證，或被告所稱之
    9個帳號之資料為由，主張被告未依約履行債務，而請求被
    告賠償117萬元云云。然查：
　1.原告主張其委託被告購買虛擬貨幣乙節，被告雖爭執伊僅係
    幫忙原告申請投資平台之帳戶，然並未否認原告有請伊處理
    購買虛擬貨幣及申請帳戶之事宜，足見原告確有委託被告處
    理事務(購買虛擬貨幣)，被告亦允為處理，則依前揭規定，
    兩造間確已就購買虛擬貨幣乙事成立委任契約。惟原告自承
    委託被告投資比特幣117萬元時，兩造並沒有談到是否給付
    被告報酬乙事(見本院卷第82頁)，是兩造間所成立之委任契
    約係屬無償。　　
　2.被告辯稱其已將原告所匯之款項購買虛擬貨幣後，在投資平
    台為原告申請帳戶，並提出原告收到投資平台所發送之「帳
    號及密碼」訊息為佐，原告於本院審理時雖否認有收到任何
    虛擬貨幣之憑證或帳戶資料，然其於對被告提起詐欺等刑事
    案件偵查中，於檢察官訊問時稱：「(問：《提示》王世璋sky
    是你使用的line帳號嗎？你傳送的訊息是何意思？)是，是
    被告先傳給我一個簡訊，他說註冊一定要用我的證件註冊，
    會有一組密碼傳到我手機，我將訊息轉傳給他，他才能幫我
    註冊。」、「(問：表示被告確實有幫你註冊？)是。」等語
    ，足見被告確已依原告之委託，完成註冊投資平台帳戶之事
    宜，是原告主張其未收到任何虛擬貨幣之憑證或帳戶資料云
    云，不足採信。
　3.虛擬貨幣之種類甚多，並不限於比特幣，而原告委託被告購
    買之貨幣究係為「比特幣」或不限於比特幣之「虛擬貨幣」
    ，涉及原告委託被告處理事務之內容，然原告於起訴狀第1
    頁稱係比特幣，於起訴狀第2、3頁則稱係「虛擬貨幣」，是
    從原告之主張尚無從認定其委託被告購買的僅限於比特幣。
    且被告亦爭執原告請幫忙處理的是比特幣，故原告就此對其
    有利之事實，應負舉證之責，然原告並未提供任何證據資料
    佐證其係委託被告購買比特幣，是其此部分主張，難認有據
    。
　4.被告既已將原告所匯之款項購買虛擬貨幣後為原告申請帳戶
    ，則可認被告已完成受託之事務。而原告主張被告依民法第
    544條規定應負損害賠償責任，然該條規定受任人須處理委
    任事務有過失，或因逾越權限之行為所生之損害，始負賠償
    之責，惟原告並未舉證證明被告就處理購買虛擬貨幣之事務
    有何過失，或有任何逾越權限之行為而造失損害，是原告請
    求被告賠償117萬元，難認有據。
四、綜上所述，原告依民法第544條規定請求被告給付原告117萬
    元，及自起訴狀繕本送達翌日起至清償日止，按年息百分之
    5計算之利息，即屬無據，應予駁回。　　
五、本件事證已臻明確，兩造其餘攻擊、防禦方法及所提證據，
    經核與本件判決結果不生影響，爰不一一論述。
六、訴訟費用負擔之依據：民事訴訟法第78條。　　
中　　華　　民　　國　　111 　年　　4 　　月　　22　　日
                  民事第六庭    法　官　莊惠真
以上正本係照原本作成
如對本判決上訴，須於判決送達後20日內向本院提出上訴狀。如
委任律師提起上訴者，應一併繳納上訴審裁判費。　　　
　　
中　　華　　民　　國　　111 　年　　4 　　月　　25　　日
                                書記官　蘇莞珍